臺灣板橋地方法院刑事判決　　　　　　　　　　　　　九十三年度易字第二○八號
　　公　訴　人　臺灣板橋地方法院檢察署檢察官
　　被　　　告　乙○○
右列被告因竊盜案件，經檢察官提起公訴（九十三年度偵字第三六三○號），本院判
決如左：
    主      文
乙○○連續竊盜，處有期徒刑伍月，如易科罰金，以佰元折算壹日。扣案鑰匙玖支
沒收。
    事      實
一、乙○○前於民國九十二年間因犯竊盜罪，經本院判處拘役四十日確定，於九十二
    年七月二十六日執行完畢（未構成累犯），猶不知悔改，復基於意圖為自己不法
    所有之概括犯意，先後於如附表所示之時、地，以各該項下所示之方法開啟各該
    車輛之車門或置物箱，連續於該等車輛內，竊得附表所示之人所有之財物，且將
    現金供己花用，至於信用卡、存摺、身分證、戶口名簿及印章等物則逕予丟棄。
    嗣於附表編號五所示之時、地，行竊財物得手之際，適為車主丙○○發現，報警
    當場查獲，並扣得其所有且供犯罪所用之鑰匙九支，經警循線而查明上情。
二、案經丁○○、庚○○訴由臺北縣政府警察局新莊分局報請臺灣板橋地方法院檢察
    署檢察官偵查起訴。
    理      由
一、右揭犯罪事實，業經證人即被害人己○○、丁○○、庚○○、甲○○、丙○○分
    別於警詢時證述綦詳，並有臺北縣政府警察局贓物認領保管單一件附卷可稽，又
    有被告所有供竊盜所用之鑰匙九支扣案可證，核與被告乙○○於警詢、偵查以迄
    本院審理時自白之犯罪情節相符，罪證明確，犯行洵堪認定。
二、核被告所為，係犯刑法第三百二十條第一項之普通竊盜罪。被告先後五次犯行，
    時間緊密，犯罪構成要件相同，顯係基於概括犯意為之，為連續犯，依刑法第五
    十六條規定，以一罪論，並加重其刑。爰審酌被告年值青壯，不思正道取財，竟
    於前案執行完畢後仍圖苟且偷盜再犯本案，犯罪所得非微，惟其於犯罪後尚能坦
    承犯行等一切情狀，量處如主文所示之刑，並諭知易科罰金之折算標準，以示懲
    儆。又扣案之鑰匙九支，為被告所有且供前揭犯罪所用之物，業據被告供認在卷
    ，爰依刑法第三十八條第一項第二款規定，併予宣告沒收。至於另經警查扣之手
    機二支、數位隨身聽一臺、數位ＣＤ一臺、手錶一只、茶葉二包、統一發票九十
    七張（見偵查卷宗第二十六頁新莊分局丹鳳派出所扣押物品目錄表所示），尚查
    無積極證據足資認定係供被告犯罪所用或因犯罪所得之物，爰不併予宣告沒收，
    併此說明。
三、公訴意旨另以：被告乙○○意圖為自己不法之所有，於九十二年十月七日上午九
    時許，在臺北市○○市○○街之裕民國小附近，以自備之汽車鑰匙，開啟黑潮媒
    體資訊科技有限公司所有而由戊○○使用之不詳車號汽車之車門，竊得置放於該
    車內之上開公司所有之視訊會議系統九組及戊○○所有之保養品一盒，因認被告
    另涉刑法第三百二十條第一項之竊盜罪嫌云云。按犯罪事實應依證據認定之，無
    證據不得認定犯罪事實，刑事訴訟法第一百五十四條第二項定有明文。又認定不
    利於被告之事實，須依積極證據，茍積極證據不足為不利於被告事實之認定時，
    即應為有利於被告之認定，更不必有何有利之證據，最高法院著有三十年上字第
    八一六號著有判例可資參照。訊據被告於審理時始終堅詞否認涉有此部分竊盜犯
    行，辯稱：伊為警方查獲時，警察說犯一條是竊盜罪，再多一條也無妨，伊是因
    找不到工作才犯案，組長說要協助伊找工作，要伊承認，並叫伊於服刑完畢後去
    找他，事實上此部分竊盜非伊所為等語。經查，證人戊○○並未目睹前開遭竊經
    過，而是在警局製作筆錄時經警告知被告涉案，且於警局時被告亦親口向其表示
    行竊等語，業據證人戊○○於審理時結證明確。再參以該日裕民國小之監視器損
    壞，故無法經監視錄影查看遭竊經過等情，亦據同證人證陳明確在卷，既未起獲
    相關贓物可考，自難徒憑被告於警詢及偵查中之供詞，逕佐以被害人顯有瑕疵之
    證詞，遽認被告即有此部分竊盜犯行。此外，復查無其他積極、具體確切之證據
    足資為不利被告事實之認定而以竊盜罪名相繩，原應為無罪之諭知，惟公訴意旨
    認此部分與前開有罪部分有連續犯之裁判上一罪關係，爰不另為無罪之諭知，附
    此敘明。
據上論斷，應依刑事訴訟法第二百九十九條第一項前段，刑法第五十六條、第三百二
十條第一項、第三十八條第一項第二款，罰金罰鍰提高標準條例第一條前段、第二條
，判決如主文。
本案經檢察官程秀蘭到庭執行職務
中      華      民      國    九十三    年      四      月      六      日
                                  臺灣板橋地方法院刑事第十四庭
                                      審判長法  官  趙  義  德
                                            法  官  絲  鈺  雲
                                            法  官  張  江  澤
右正本證明與原本無異。
如不服本判決，應於判決送達後十日內，向本院提出上訴狀。
                書記官  吳  健  政
中      華      民      國    九十三    年      四      月      六      日
附錄本案論罪科刑法條全文：
刑法第三百二十條
意圖為自己或第三人不法之所有，而竊取他人之動產者，為竊盜罪，處五年以下有期
徒刑、拘役或五百元以下罰金。
意圖為自己或第三人不法之利益，而竊佔他人之不動產者，依前項之規定處斷。
前二項之未遂犯罰之。
附表：
┌─┬────────┬────────┬────┬─────┬────┐
│編│犯  罪  時  間  │ 犯  罪  地  點 │被害人  │ 車號、車 │竊得財物│
│號│                │                │        │ 型及行竊 │        │
│  │                │                │        │ 方法     │        │
│  │                │                │        │          │        │
│  │                │                │        │          │        │
├─┼────────┼────────┼────┼─────┼────┤
│一│九十二年八月二十│臺北縣新莊市中正│己○○  │二Ｌ－四八│新臺幣一│
│  │八日凌晨零時許  │路九二九巷七弄一│        │五營業小客│百四十元│
│  │                │號後面          │        │車（以自備│        │
│  │                │                │        │鑰匙開啟車│        │
│  │                │                │        │門）      │        │
├─┼────────┼────────┼────┼─────┼────┤
│二│九十二年九月八日│臺北縣新莊市富國│丁○○  │ＦＤＥ－二│信用卡二│
│  │晚上十時二十分許│路二三號前      │        │九七重型機│張、現金│
│  │                │                │        │車（以自備│卡二張、│
│  │                │                │        │鑰匙開啟置│金融卡一│
│  │                │                │        │物箱）    │張、身分│
│  │                │                │        │          │證二張、│
│  │                │                │        │          │存摺、戶│
│  │                │                │        │          │口名簿、│
│  │                │                │        │          │收據各一│
│  │                │                │        │          │件、印章│
│  │                │                │        │          │一枚、新│
│  │                │                │        │          │臺幣一萬│
│  │                │                │        │          │元      │
├─┼────────┼────────┼────┼─────┼────┤
│三│九十二年九月九日│臺北縣新莊市富國│庚○○  │Ｚ八－二四│新臺幣一│
│  │凌晨零時許      │路四九號前      │        │八○自用小│萬一千元│
│  │                │                │        │客車（因車│        │
│  │                │                │        │門未上鎖逕│        │
│  │                │                │        │行開啟）  │        │
├─┼────────┼────────┼────┼─────┼────┤
│四│九十二年九月十五│臺北縣新莊市福營│甲○○  │ＧＴ－五六│新臺幣一│
│  │日凌晨零時許    │路三五○號前    │        │六八自用小│百元    │
│  │                │                │        │客車（以自│        │
│  │                │                │        │備鑰匙開啟│        │
│  │                │                │        │車門）    │        │
├─┼────────┼────────┼────┼─────┼────┤
│五│九十三年一月十六│臺北縣新莊市中正│丙○○  │ＶＹ－七八│新臺幣一│
│  │日晚上十一時十分│路八八七之四號前│        │三八自用小│百八十二│
│  │許              │                │        │客車（以自│元、香菸│
│  │                │                │        │備鑰匙開啟│一包    │
│  │                │                │        │車門）    │        │
└─┴────────┴────────┴────┴─────┴────┘
